

Qui suis-je?

Né à Lyon il y a 28 ans, j'ai d'abord travaillé plusieurs années dans le bâtiment, particulièrement dans la rénovation, domaine dans lequel je me suis spécialisé.

Passionné de nouvelles technologies, je suis devenu développeur web durant 2021 et ai débuté une activité freelance en fin d'été 2022.

J'anime également des cours d'informatique à destination de personnes touchées par la "fracture numérique" ainsi que des ateliers "geek" à destinations d'enfants de 8 à 13 ans.

J'ai aussi longtemps été bénévole pour une association, avant d'y effectuer un service civique,

puis d'y poursuivre le bénévolat.

Informations de contact

104 rue Pierre Valdo 69005 Lyon

06 50 54 68 27 Téléphone : Mail: contact@vmoyse.tech





Expériences professionnelles



Animateur informatique

Maison Pour Tous / Salle des Rancy Novembre 2022 - Aujourd'hui

Animation d'ateliers numérique jeunesse (programmation, MAO, Arduino...) Accompagnement numérique seniors (bureautique, internet, bonnes pratiques...)



Salarié intérimaire

Abalone

Janvier 2014 - Octobre 2022

Missions divers de rénovation (placo, plomberie, démolition).

Manœuvre

Vendeur en charcuterie.

Opérateur de production



Agent d'entretien du bâtiment

Octobre 2019 - Juillet 2020

Travaux courants d'entretien et d'aménagement du campus (principalement plomberie).

Interventions d'urgence.
Commandes aux fournisseurs et gestion des stocks.

Supervision de stagiaires..



Service civique

Mai 2017 - Décembre 2017

Coordination d'une campagne de crowdfunding.

Interventions de secourisme sur le terrain Organisation d'ateliers divers.

Administration..

Formation



Titre professionnel "Développeur web et web mobile"

École centrale de Nantes

Avril 2021 - Décembre 2021

- Algorithmes et Programmation
- · Métier de développeur et écosystème numérique
- · HTML & CSS
- Design, ergonomie et UX Design
- Javascript & framework (Angular & React)
- · PHPframework (Symfony)



Titre professionnel "Agent d'entretien du bâtiment"

AFPA

Décembre 2018 - Août 2019

- Aménagement intérieur (Cloisons placo, ragréage, pose de sol etc.)
- Électricité
- Plomberie
- Peinture Finitions



CAP ébénisterie

2010 - 2011

Centres d'intérêt









